【裁判字號】    95,訴,427
【裁判日期】    950524
【裁判案由】    毒品危害防制條例
【裁判全文】
臺灣高雄地方法院刑事判決               95年度訴字第427號
公  訴  人  臺灣高雄地方法院檢察署檢察官
被      告  甲○○
上列被告因違反毒品危害防制條例案件，經檢察官提起公訴（94
年度毒偵字第9745號）及併案審理（95年度毒偵字第3965號），
本院合議庭裁定由受命法官獨任進行簡式審判程序，判決如下：
    主  文
甲○○施用第一級毒品，處有期徒刑玖月。又連續施用第二級毒
品，處有期徒刑陸月。應執行有期徒刑壹年貳月。
    事  實
一、甲○○前於民國89年間因施用毒品案件，經本院以89年度毒
    聲字第4482號裁定令入戒治處所施以強制戒治1 年，嗣於89
    年11月13日停止戒治釋放出所，並於90年6 月7 日因停止戒
    治交付保護管束期滿而執行完畢，且經臺灣高雄地方法院檢
    察署檢察官於90年6 月22日以90年度戒毒偵字第710 號為不
    起訴處分確定。
二、詎其仍不知悔改，明知海洛因及甲基安非他命業經公告列為
    毒品危害防制條例第2 條第2 項第1 、2 款之第一、二級毒
    品，不得非法持有、施用，竟於受前開強制戒治執行完畢釋
    放後5 年以內，基於施用第一級毒品海洛因之犯意，於94年
    8 月25日18時許，在其位於高雄市新興區○○○路80巷18弄
    1 號住處房間內，以將數量不詳之海洛因摻入香菸內點燃吸
    食之方式，施用第一級毒品海洛因1 次；另基於施用第二級
    毒品甲基安非他命之概括犯意，先後於94年8 月25日18時許
    （於施用前揭海洛因後）、95年3 月26日上午某時許，在前
    開住處房間內，以將數量不詳之甲基安非他命放入玻瑙器燒
    烤後吸食煙霧之方式，連續施用第二級毒品甲基安非他命2
    次。嗣為警先於94年8 月26日11時30分許，在台南市○○路
    ○段53號12樓之3 查獲，後為警於95年3 月29日23時15分許
    ，在高雄市○○區○○路與南台路口為警查獲，始知上情。
三、案經台南市警察局第六分局報告台灣台南地方法院檢察署檢
    察官呈請台灣高等法院檢察署令轉臺灣高雄地方法院檢察署
    檢察官偵查起訴及聲請併案審理。
    理  由
壹、程序部分：
    本件被告甲○○所犯為死刑、無期徒刑或最輕本刑為3 年以
    上有期徒刑以外之罪，其於準備程序中就被訴事實為有罪之
    陳述，經法官告知簡式審判程序之旨，並聽取公訴人及被告
    之意見後，依刑事訴訟法第273 條之1 第1 項規定，裁定由
    受命法官獨任進行簡式審判程序，合先敘明。
貳、實體部分：
一、上揭事實，業據被告於本院審理中坦承不諱，且其於94年8
    月26日、95年3 月30日所採驗之尿液，經分別送往長榮大學
    、高雄市立凱旋醫院以GC/MS 方法（氣相層析/ 質譜儀法）
    檢驗，結果前者呈第一級毒品海洛因代謝後嗎啡及第二級毒
    品甲基安非他命之陽性反應，後者呈第二級毒品甲基安非他
    命之陽性反應，此有該大學94年9 月9 日TRC 檢體編號SG00
    00 000號確認報告驗報告、上開醫院95年4 月10日濫用藥物
    尿液檢驗報告各1 紙可稽（見台南市警察局第六分局刑案偵
    查卷宗第18頁、高雄市政府警察局刑案偵查卷宗第7 頁），
    足認被告上開自白確與事實相符，洵堪採為論罪科刑之依據
    。
二、又被告前於89年間因施用毒品案件，經本院以89年度毒聲字
    第4482號裁定令入戒治處所施以強制戒治1 年，嗣於89年1
    1 月13日停止戒治釋放出所，並於90年6 月7 日因停止戒治
    交付保護管束期滿而執行完畢，且經臺灣高雄地方法院檢察
    署檢察官於90年6 月22日以90年度戒毒偵字第710 號為不起
    訴處分確定等情，有臺灣高等法院被告前案紀錄表、被告刑
    案資料查註紀錄表、全國施用毒品案件紀錄表各1 份在卷可
    稽，被告於強制戒治執行完畢釋放後，5 年內再為本件施用
    毒品犯行，自應依法論罪科刑。是以本件事證明確，被告犯
    行堪以認定。
三、論罪科刑部分：
  (一)按海洛因、甲基安非他命分別係毒品危害防制條例第2 條第
    2 項第1 、2 款所稱之第一、二級毒品，是被告分別施用海
    洛因、甲基安非他命之行為，係犯該條例第10條第1 項之施
    用第一級毒品罪，及同條第2 項之施用第二級毒品罪。
  (二)被告持有第一、二級毒品，嗣進而施用之，持有之低度行為
    應為施用之高度行為所吸收，均不另論罪。
  (三)又被告多次施用第二級毒品犯行，時間緊接、手法相同，顯
    係觸犯構成要件相同之罪，為連續犯，應各依刑法第56條之
    規定，論以一罪，並加重其刑。
  (四)被告上開所犯之施用第一級毒品罪、連續施用第二級毒品罪
    ，犯意各別，行為互殊，觸犯構成要件不同，應予分論併罰
    。
  (五)移送併案意旨略以（95年度毒偵字第3965號）：被告於95年
    3 月30日凌晨1 時55分許回溯96小時內之某不詳時間，非法
    施用第二級毒品甲基安非他命1 次之事實。雖未據起訴，惟
    因與起訴之施用第二級毒品犯罪事實部分，具有連續犯之裁
    判上一罪關係，依審判不可分之原則，本院自當併予審理，
    附此敘明。
  (六)爰審酌被告前已因施用毒品案件經觀察、勒戒及強制戒治，
    並因施用第一、二級毒品案件，經本院以94年度訴字第1471
    號分別判處有期徒刑7 月、3 月，並定其應執行之刑為9 月
    確定，有前開紀錄表1 份足憑，本應徹底戒除毒癮，不料其
    竟仍繼續施用毒品，顯見其並無戒除毒害之決心，本不宜寬
    貸，惟念其犯後坦承犯行，施用毒品乃自戕一己之身體健康
    ，並具有病患性人格之特質，行為本身對社會所造成之危害
    並非直接、鉅大及其犯罪之動機、目的、手段等一切情狀，
    分別量處如主文所示之刑，並定其應執行之刑，以資懲儆。
據上論斷，應依刑事訴訟法第273 條之1 第1 項、第284 條之1
、第299 條第1 項前段，毒品危害防制條例第10條第1 項、第2
項，刑法第11條前段、第56條、第51條第5 款，判決如主文。
本案經檢察官乙○○到庭執行職務。
中    華    民    國    95    年    5     月    24    日
                  刑事第八庭    法  官  李育信
以上正本證明與原本無異。
如不服本判決，應於收受送達後10日內向本院提出上訴書狀。
中    華    民    國    95    年    5     月    24    日
                                書記官  廖佳玲
如不服本判決，應於送達後10日內，向本院提出上訴狀。
附錄本案論罪科刑法條：
毒品危害防制條例第10條
施用第一級毒品者，處6月以上5年以下有期徒刑。
施用第二級毒品者，處3年以下有期徒刑。


司法院資訊處製作；財團法人民間司法改革基金會備份。
